臺灣臺中地方法院刑事判決
                                      110年度易字第475號
公  訴  人  臺灣臺中地方檢察署檢察官
被      告  韓雅伶



上列被告因妨害自由案件，經檢察官提起公訴（109年度偵字第2
7556號），本院判決如下：
    主    文
丙○○犯強制罪，處拘役貳拾日，如易科罰金，以新臺幣壹仟元
折算壹日。緩刑貳年，並應於本判決確定之翌日起叁個月內，向
公庫支付新臺幣壹萬元。
    犯罪事實
一、丙○○與乙○○為鄰居關係，因房屋水切問題時起勃谿。韓
    雅伶於民國108 年12月20日17時許，見乙○○騎乘車牌號碼
    000-000號普通重型機車，欲自其位在臺中市○○區○○路0
    段○○○○巷00號之住處外出，丙○○上前欲與乙○○協調
    房屋水切之事，乙○○無意理睬丙○○欲騎乘機車離去，韓
    雅伶竟基於強制之犯意，數度以身體阻擋在乙○○之機車前
    ，並以雙手抓握該機車之兩側把手，以此強暴方式阻擋廖宏
    仁駛離，而妨害乙○○行使其行動自由之權利，至同日17時
    2分許，丙○○自行退離，乙○○始得自由離去。
二、案經乙○○訴由臺中市政府警察局第六分局報告臺灣臺中地
    方檢察署檢察官偵查起訴。
    理    由
壹、程序部分：
一、按被告以外之人於審判外之陳述，雖不符刑事訴訟法第 159
    條之1至第159條之4 之規定，而經當事人於審判程序同意作
    為證據，法院審酌該言詞陳述或書面陳述作成時之情況，認
    為適當者，亦得為證據。當事人、代理人或辯護人於法院調
    查證據時，知有刑事訴訟法第159條第1項不得為證據之情形
    ，而未於言詞辯論終結前聲明異議者，視為有前項之同意，
    刑事訴訟法第159條之5定有明文。查本件判決認定犯罪事實
    所引用之被告以外之人於審判外之陳述，檢察官、被告丙○○
    均未爭執其證據能力，且迄至言詞辯論終結前均未聲明異議
    ，且經本院審酌該等證據資料製作時之情況，並無違法不當
    及證明力明顯過低之瑕疵，堪認作為證據應屬適當，依上開
    規定，均具有證據能力。
二、卷內所存經本院引用為證據之非供述證據部分，並無傳聞法
    則之適用，審酌與本件待證事實間均具有關連性，且無證據
    證明係實施刑事訴訟程序之公務員違背法定程序所取得，亦
    無證據證明有何偽造、變造之情事，復經本院踐行調查證據
    程序，是依刑事訴訟法第158條之4之反面解釋，自應認均具
    有證據能力，得作為證據。
貳、實體部分：
一、上開犯罪事實，業據被告於本院審理時坦承不諱（見本院卷
    第165 頁），核與證人即告訴人乙○○於警詢、偵查中及本院
    準備程序時之證述大致相符（見偵卷第19至20頁、第49至50
    頁、本院卷第39至40頁、第127至133頁），並有員警職務報
    告書、監視錄影畫面擷取照片、臺灣臺中地方檢察署檢察官
    勘驗筆錄（見偵卷第13頁、第27至33頁、第61至62頁）等件
    在卷可稽，足認被告任意性自白與事實相符，堪以採信。本
    案事證明確，被告犯行堪予認定，應予依法論科。
二、論罪科刑：
(一)核被告所為，係犯刑法第304條第1項之強制罪。被告於上開
    時、地，數度以身體阻擋在告訴人之機車前，並以雙手抓握
    該機車兩側把手等方式，妨害告訴人行使權利，顯係基於強
    制之單一犯意，於同一地點、密切接近之時間實施，而侵害
    同一法益，各行為之獨立性極為薄弱，依一般社會健全觀念
    ，在時間差距上，難以強行分開，在刑法評價上，以視為數
    個舉動之接續施行，合為包括之一行為予以評價，較為合理
    ，應認僅屬單一犯罪決意之數個強制舉動接續實行，應論以
    接續犯之一罪。
(二)爰以行為人之責任為基礎，審酌被告未能尊重告訴人之自由
    意志，以前述舉動妨害告訴人自由離去，實有不該；兼衡被
    告於本院審理時終能坦承犯行之犯罪後態度，並參被告此前
    並無不法犯行經法院論罪科刑之情，此有臺灣高等法院被告
    前案紀錄表在卷可按（本院卷第15頁）；兼衡其犯罪之動機
    、目的、手段，暨其於本院審理時自述具碩士畢業學歷、家
    管、已婚、育有3 名未成年子女之智識程度、家庭生活狀況
    （本院卷第166 頁）等一切情狀，量處如主文所示之刑，並
    諭知易科罰金之折算標準。
(三)被告前未曾因故意犯罪受有期徒刑以上刑之宣告，有上開臺
    灣高等法院被告前案紀錄表存卷可查，其因一時失慮，致涉
    犯本案罪行，本院認其經此偵、審程序及科刑之宣告，當知
    所警惕，而無再犯之虞，是本院認對被告所宣告之刑以暫不
    執行為適當，爰依刑法第74條第1項第1款規定，諭知緩刑 2
    年，以啟自新，併依同法條第2項第4款規定，命被告應於本
    判決確定之翌日起3個月內，向公庫支付新臺幣1萬元。
據上論斷，應依刑事訴訟法第299條第1項前段，刑法第304條第1
項、第41條第1 項前段、第74條第1項第1款、第2項第4款，刑法
施行法第1條之1第1項，判決如主文。
本案經檢察官鐘祖聲提起公訴，檢察官甲○到庭執行職務。
中　　華　　民　　國　 110　　年　　9 　　月　　16　　日
                 刑事第十七庭  法  官  孫藝娜
以上正本證明與原本無異。
如不服本判決應於收受判決後20日內向本院提出上訴書狀，並應
敘述具體理由；其未敘述上訴理由者，應於上訴期間屆滿後20日
內向本院補提理由書（均須按他造當事人之人數附繕本）「切勿
逕送上級法院」。
                                書記官  譚鈺陵
中　　華　　民　　國　 110　　年　　9 　　月　　16　　日
附錄本案論罪科刑法條全文：
中華民國刑法第304條
以強暴、脅迫使人行無義務之事或妨害人行使權利者，處 3 年
以下有期徒刑、拘役或 9 千元以下罰金。
前項之未遂犯罰之。